臺灣臺中地方法院民事裁定
111年度抗字第293號
抗  告  人  徐子官  
相  對  人  藍台祥  


上列當事人間聲請本票准許強制執行事件，抗告人對於民國111
年11月2日本院司法事務官所為111年度司票字第6931號裁定提起
抗告，本院合議庭裁定如下：
    主    文
抗告駁回。
抗告程序費用新臺幣壹仟元由抗告人負擔。
    理    由
一、抗告意旨略以：抗告人於民國94年間向相對人借款新臺幣（
    下同）10萬元，約定每月利息1萬元，並簽發11萬元之本票
    ，經繳付1年多之利息，抗告人不堪負荷，便與相對人協商
    停付利息僅償還本金，同時償還5萬元，並再簽發5萬元之本
    票交付相對人，相對人卻未將先前簽發之11萬元本票交還，
    以上皆為現金交付及口頭承諾，但若前借之10萬元未還，怎
    可能經過1年多再簽發5萬元之本票等語。
二、按在票據上簽名者，依票上所載文義負責；執票人向本票發
    票人行使追索權時，得聲請法院裁定後強制執行，票據法第
    5條第1項、第123條分別定有明文。次按本票執票人，依票
    據法第123條規定，聲請法院裁定許可對發票人強制執行，
    係屬非訟事件，此項聲請之裁定及抗告法院之裁定，僅依非
    訟事件程序，以審查強制執行許可與否，並無確定實體上法
    律關係存否之效力，如發票人就票據債務之存否有爭執時，
    應由發票人提起確認之訴，以資解決（最高法院57年度台抗
    字第76號裁定意旨參照）。準此，本票執票人依票據法第12
    3條規定向本票發票人行使追索權，聲請法院裁定准予強制
    執行，係屬非訟事件，對於此項聲請所為裁定，僅依非訟事
    件程序，就本票形式上之要件是否具備予以審查為已足。
三、經查，相對人主張其執有抗告人於94年8月17日簽發票據號
    碼CH651513、內載金額為11萬元，未載到期日，及96年5月1
    5日簽發票據號碼TS180268、內載金額為5萬元，未載到期日
    ，均免除作成拒絕證書之本票（下稱系爭本票），經其提示
    系爭本票，未獲付款，爰依票據法第123條規定，聲請裁定
    許可強制執行等情，已據提出系爭本票為證，原裁定形式上
    審查抗告人為發票人，且應記載事項均記載齊備，並無票據
    無效情形存在，故應負發票人責任，裁定准許強制執行，並
    無違誤。至於抗告人上開抗告理由，已涉及實體上之攻擊防
    禦，而屬實體上法律關係存否之抗辯，依前揭說明，應由抗
    告人另行提起訴訟，以資解決，本件非訟程序不得加以審究
    ，仍應為許可強制執行之裁定，是抗告人執前開理由提起抗
    告，為無理由，應予駁回。　　
四、按依法應由關係人負擔費用者，法院裁定命關係人負擔時，
    應一併確定其數額，非訟事件法第24條第1項定有明文，爰
    依法確定本件抗告程序費用額為1,000元，由抗告人負擔。
五、據上論結，本件抗告為無理由，依非訟事件法第46條、第21
    條第2項、第24條第1項，民事訴訟法第495條之1第1項、第4
    49條第1項、第95條、第78條，裁定如主文。
中　　華　　民　　國　　111 　年　　11　　月　　25　　日
                  民事第六庭  審判長法  官  陳學德
                                    法  官  謝長志
                                    法  官  楊雅婷
正本係照原本作成。
本裁定不得再為抗告。
中　　華　　民　　國　　111 　年　　11　　月　　25　　日
                                    書記官  謝其任